【裁判字號】    89,訴,1347
【裁判日期】    900208
【裁判案由】    毒品危害防制條例
【裁判全文】
臺灣桃園地方法院刑事判決                      八十九年度訴字第一三四七號
    公  訴  人  臺灣桃園地方法院檢察署檢察官
    被      告  乙○○
    選任辯護人  庚○○
                戊○○
右列被告因違反毒品危害防制條例案件，經檢察官提起公訴（八十九年度偵字第一一
二七九號），本院判決如左：
        主  文
乙○○販賣第二級毒品，處有期徒刑柒年拾月。
扣案之第二級毒品安非他命壹大包、貳拾玖小包（總驗餘毛重貳玖點玖柒公克），均
沒收銷燬之。扣案之電子秤壹個沒收。
        事  實
一、乙○○基於營利之意圖，利用其不知情之子己○○因車禍受傷，在桃園縣桃園市
    ○○路一三五號桃新醫院三樓第三０二號病房就醫之機會，於八十九年七月二十
    八日凌晨二時許，在該醫院對面之土地公廟前，以新台幣（下同）一萬五千元之
    價格，向不詳年籍、姓名綽號「豆花」之人購得第二級毒品安非他命一大包後，
    並在上開醫院三０二病房內，以其所有之電子秤，將購得之安非他命以每小包約
    毛重零點陸公克分裝，已分裝得二十九小包，俾便以每小包五百元出售圖利。嗣
    於八十九年七月二十九日二十二時二十分許（起訴書誤載為二十時二十分許），
    在上開病房內，為警循線查獲，並在病房冰箱內扣得乙○○所有已分裝完成之安
    非他命二十九小包、尚未分裝完成之安非他命一大包（總毛重參陸點伍參公克，
    總淨重參零點壹肆公克，驗餘毛重貳玖點玖柒公克），及在衣櫃內扣得其所有用
    以分裝安非他命之電子秤一個。
二、案經桃園縣警察局桃園分局報請台灣桃園地方法院檢察署檢察官偵查起訴。
        理  由
一、訊據被告乙○○，固坦承向綽號「豆花」購入安非他命不諱，惟矢口否認有何販
    賣意圖，辯稱：伊購買安非他命，係供己施用云云。
二、經查：
（一）、被告於被查獲前一日（即八十九年七月二十八日）凌晨，以一萬五千元價格
    ，向綽號「豆花」之人販入安非他命，並分裝成每小包毛重零點六公克，預備以
    每小包五百元販售圖利等情，業據其於警訊、檢察官初訊、本院核准羈押所為之
    訊問時，供述在卷（見偵卷第十二頁反面、第十三頁、第三十六頁反面、本院八
    十九年度聲羈字第二九三號卷第五頁）。其對買入價格，既已於偵查及本院核准
    羈押所為訊問時均稱係一萬五千元，則其於本院審理時改稱一萬七千元，尚不可
    採。又其既自承欲以每小包五百元賣出，則其利潤約為本金之一倍，被告有營利
    之意圖甚明。且與其於警訊、本院訊問時所述：因兒子需醫藥費，所以才賣安非
    他命等語之販賣毒品動機相符。
（二）、被告所陳購買扣案安非他命之時間，雖於本院審理時陳稱係在八十九年七月
    二十八日下午二、三時購得。惟其於警訊時，初稱：安非他命係丙○○所有，是
    在二十八日中午十二時左右所寄放等語。則依被告上開所述，扣案安非他命於二
    十八日中午十二時左右，就已存放在上址醫院病房內。再參諸被告購得之安非他
    命，其量甚巨，焉有在光天化日下，公然於馬路邊交易之理。應以被告於第二次
    警訊中所陳係在八十九年七月二十八日凌晨購得，較為可採。
（三）、被告雖於本院審理時陳稱扣案之安非他命係向甲○○購得云云。惟被告於警
    訊、檢察官初訊、本院核准羈押所為之訊問時，均陳稱係向不詳姓名綽號「豆花
    」之人購買，「豆花」係其以前上班之朋友（偵查卷第十二頁反面），則被告必
    然認得「豆花」之人，故警訊、偵查中，被告既未指認一同為警查獲之甲○○販
    賣安非他命，顯然「豆花」並非甲○○。乃八十九年八月二十二日檢察官最後一
    次訊問時，甲○○當庭證述有人打電話向被告購買安非他命，被告始於本院審理
    時改稱係向甲○○購買。惟被告既稱「豆花」年約三十歲多（本院八十九年度聲
    羈字第二九三號卷第四頁反面），則與同時為警查獲之二十歲多之甲○○並非同
    一人。又被告既陳稱係於同月二十七日在上開病房內，向甲○○洽購安非他命，
    卻又陳稱係於同月二十八日下午二、三時許，在上開醫院對面早餐店門口交貨，
    然甲○○如係販毒之人，其既知己○○之病房，只須到該病房內交貨即可，又何
    須冒險於光天化日之下，在路邊交易毒品。故被告於本院審理時，所為向甲○○
    購買安非他命之陳述，居心可議，難予採信。
（四）、被告於購得安非他命後，即在上址醫院病房內，以電子秤分裝一節，亦據其
    於警訊、檢察官初訊、本院核准羈押所為之訊問時，陳述綦詳。雖其於八十九年
    八月二十二日檢察官最後一次訊問，及本院審理中改稱：購得安非他命時，業已
    分裝成三十小包。惟扣案之安非他命係一大包、二十九小包，如依被告所述，係
    買得時已經分裝完成，則賣方是否有分裝後再行交貨之必要，已屬可疑，且賣方
    既是要分裝後再行交貨，焉有保留一半不分裝之理。足見被告於警訊、檢察官初
    訊、本院核准羈押所為之訊問時，所陳係其自行分裝一節較為可採。其後改稱買
    得時已經分裝完成一節，乃事後避就之詞，不足採信。
（五）、被告於偵查中固陳稱：丙○○邀伊一起販賣安非他命等語（偵查卷第十二頁
    反面、第三十六頁反面）。惟其於本院審理時，已改稱丙○○並未與其合買或販
    賣安非他命（本院八十九年十一月十六日筆錄），且查無其他積極證據足資證明
    確有此情，復為丙○○所否認。自難認丙○○有與被告共同販賣第二級毒品安非
    他命之犯行。
（六）、被告雖辯稱：其於警訊中所為之自白，係因警方於查獲時，有對被告說你最
    好承認，不然你兒子、女兒都有事等語，致被告之自白存有瑕疵云云。惟查，上
    址醫院病房係己○○之單人病房，警方在病房內扣得安非他命、電子秤等物後，
    承辦警員辛○○、丁○○固曾對被告說：「這些東西至少是你們其中一人的，你
    們是一家人，不要因為自己放了這些東西，拖累其他人。」「房間內有查獲安非
    他命，這是單人房，你們應該知道是誰放的。」等語。惟此均屬警方於調查本案
    時，就當時已知之情況，依論理法則，所推論之可能結果。被告如認警方之推論
    有誤，自可提出相關資料，以供調查。乃被告竟於第二次警訊中指稱扣案之安非
    他命、電子秤均係丙○○所有，於第三次警訊中改稱其購買安非他命，丙○○欲
    與其共同販賣。並於檢察官訊問、本院核准羈押所為之訊問時，為相同之陳述。
    然當時承辦警員根本不知丙○○之人，足見其於警訊中之自白，係出於自由意識
    下所為之陳述。
（七）、扣案之三十包晶體（總毛重參陸點伍參公克，總淨重參零點壹肆公克，驗餘
    毛重貳玖點玖柒公克），經內政部警政署刑事警察局鑑驗結果，均檢出安非他命
    反應，此亦有該局鑑驗通知書一紙附卷可稽。並有電子秤一個，扣案足憑。經本
    院當庭檢視扣案之安非他命，並以扣案之電子秤計重，其安非他命計一大包、二
    十九小包，均以塑膠袋包裝，大包計重約毛重十七點五公克，小包每包均計重約
    毛重零點六公克至零點七公克。被告既自承其施用安非他命之時間、份量均不固
    定（見本院九十年二月一日審理筆錄），如所購得之安非他命係為供己施用，當
    無分裝成每小包均計重約毛重零點六公克至零點七公克之必要。
（八）、綜上所述，被告一次販入安非他命重量達總毛重參陸點伍參公克之多，又已
    將其中約一半分裝成二十九小包。足見其有購入安非他命，再分裝轉售牟利之營
    利意圖。是被告於警訊、偵查中之自白與事實相符，堪信為真實。其事後翻異前
    供，要屬卸責之詞，不足採信。是本件事證明確，被告犯行堪予認定。
二、按安非他命係毒品危害防制條例第二條第二項所稱之第二級毒品。被告意圖販賣
    而販入之，核其所為，係犯毒品危害防制條例第四條第二項之販賣第二級毒品罪
    。公訴人認被告係犯同條例第五條第二項之意圖販賣而持有第二級毒品罪，容有
    未洽，起訴法條，應予變更。其持有第二級毒品之低度行為為販賣之高度行為所
    吸收，不另論罪。爰審酌被告之素行尚可，然為圖厚利，竟利用其子住院就醫之
    機會，販賣安非他命牟利，非但誤導其子女，且危害國人健康，而犯後又設詞狡
    辯，避重就輕，毫無悔意等一切情狀，量處如主文所示之刑，以資懲儆。
三、扣案之第二級毒品安非他命一大包、二十九小包（總驗餘毛重貳玖點玖柒公克）
    ，均係屬查獲之毒品，爰依毒品危害防制條例第十八條第一項前段規定，均宣告
    沒收銷燬之。扣案之電子秤一個，被告雖陳稱係丙○○所有，惟已為丙○○否認
    ，且被告既曾用以分裝扣案安非他命，又係在上址醫院病房內為警搜扣，當屬被
    告所有，用以分裝安非他命俾便販賣之工具。自應依刑法第三十八條第一項第二
    款宣告沒收之。至扣案之吸食器一組並無證據足認係被告所有供販賣安非他命所
    用之物，亦非違禁物，爰不予宣告沒收。
據上論斷，應依刑事訴訟法第二百九十九條第一項前段、第三百條，毒品危害防制條
例第四條第二項、第十八條第一項前段，刑法第十一條前段、第三十八條第一項第二
款，判決如主文。
本案經檢察官吳廣莉到庭執行職務。
中      華      民      國      九十      年    二      月      八      日
                                臺灣桃園地方法院刑事第二庭
                                    法  官  王  兆  飛
右正本證明與原本無異。
如不服本判決，應於判決送達後十日內，向本院提出上訴狀。
                                    書記官  宋  翠  玲
中      華      民      國      九十      年    二      月      八      日
附論罪科刑依據之法條：
毒品危害防制條例第四條第二項
製迼、運輸、販賣第二級毒品者，處無期徒刑或七年以上有期徒刑，得併科新台幣七
百萬元以下罰金。


司法院資訊處製作；財團法人民間司法改革基金會備份。
